ja: ホーム・ガーデン > キッチン・ダイニング > バー用品 > ボトル キャップ: クラウン ボトルキャップ; フリップトップ ボトルキャップ; プライオフ ボトルキャップ; スクリューオン ボトルキャップ; スウィングトップ ボトルキャップ
es: Casa y jardín > Cocina y comedor > Utensilios para bares > Tapones: Tapones de corona; Tapones con tapa abatible; Tapones con palanca; Tapones atornillados; Tapones basculantes
cs: Dům a zahrada > Kuchyně a jídelny > Barové nádobí > Víčka na láhve: Korunkové zátky; Zátky pro lahve s odklápěcím uzávěrem; Korunkové uzávěry; Šroubovací uzávěry lahví; Odklápěcí uzávěry lahví
el: Σπίτι & κήπος > Κουζίνα & τραπεζαρία > Είδη μπαρ > Καπάκια μπουκαλιών: Πώματα στεφάνης; Καπάκια μπουκαλιών Flip-Top; Καπάκια μπουκαλιών Pry-Off; Βιδωτά καπάκια μπουκαλιών; Καπάκια μπουκαλιών Swing-Top
nb: Hjem og hage > Kjøkken og spiserom > Barutstyr > Flaskekorker: Kroneflaskekorker; Vippeflaskekorker; Trekkflaskekorker; Skruflaskekorker; Flaskekorker med svingtopp
th: บ้านและสวน > ห้องครัวและการรับประทานอาหาร > อุปกรณ์ที่ใช้กับบาร์ > ฝาขวด: ฝาขวดแบบจีบ; ฝาขวดแบบพลิกด้านบน; ฝาขวดแบบงัดออก; ฝาขวดแบบเกลียว; ฝาขวดแบบสวิงท็อป
hr-HR: Dom i vrt > Kuhinja i blagovaonica > Oprema za bar > Čepovi za boce: Krunski čepovi za boce; Flip-top čepovi za boce; Krunski čepovi bez navoja; Krunski čepovi s navojem; Swing-top čepovi za boce
tr: Ev ve Bahçe > Mutfak ve Yemek > İçki Takımları > Şişe Kapakları: Taç Şişe Kapakları; Flip-Top Şişe Kapakları; Açılır Şişe Kapakları; Vidalı Şişe Kapakları; Sallanır Üst Şişe Kapakları
ru: Дом и сад > Кухня и сервировка стола > Барная посуда > Крышки для бутылок: Кроненпробки для бутылок; Откидные крышки для бутылок; Кроненпробки под открывашку; Навинчивающееся крышки для бутылок; Бугельные крышки для бутылок
vi: Nhà và vườn > Phòng bếp và phòng ăn > Đồ uống rượu > Nắp chai: Nắp chai hình vương miện; Nắp chai lật; Nắp chai cạy; Nắp chai vặn; Nắp chai gài
pt-PT: Casa e jardim > Cozinha e refeições > Artigos para bar > Tampas para garrafas: Caricas; Tampas desportivas para garrafas; Caricas para garrafas; Tampas de rosca para garrafas; Tampas mecânicas para garrafas
sv: Hem och trädgård > Kök och matsal > Bartillbehör > Flaskkapsyler: Vanliga flaskkapsyler; Bygelflaskkorkar; Kapsyler; Skruvkapsyler; Patentkorkar
pt-BR: Casa e jardim > Produtos de cozinha e aparelhos de jantar > Utensílios para bares > Tampas: Tampas de cerveja; Tampas de garrafa flip-top; Tampas de garrafa de abertura manual; Tampas de garrafa rosqueadas; Tampas de garrafa giratórias
ko: 가정/원예 용품 > 주방/식탁 > 바 용품 > 병마개: 크라운 병마개; 플립탑 병마개; 병따개식 병마개; 회전식 병마개; 스윙탑 병마개
nl: Huis en tuin > Keuken en eetkamer > Baraccessoires > Flessendoppen: Kroonflessendoppen; Doppen van flessen met klapdeksel; Loswrikbare flessendoppen; Doppen van flessen met schroefsluiting; Doppen van flessen met beugelsluiting
fr: Maison et jardin > Arts de la table et arts culinaires > Accessoires de bar > Capsules: Capsules-couronnes; Capsules de bouteilles rabattables; Bouchons à décapsuler; Bouchons de bouteilles à visser; Bouchons mécaniques
fi: Koti ja puutarha > Keittiö ja ruokailu > Baaritarvikkeet > Pullonkorkit: Kruunukorkit; Läppäkorkit; Irti vedettävät korkit; Kierrekorkit; Patenttikorkit
hu: Otthon és kert > Konyha és étkező > Bárfelszerelés > Üvegkupakok: Koronás üvegkupakok; Lepattintható üvegkupakok; Levehető üvegkupakok; Felcsavarható üvegkupakok; Forgatható üvegkupakok
lt-LT: Namai ir sodas > Virtuvė ir valgomasis > Baro reikmenys > Butelių kamščiai: Karūniniai butelių kamščiai; Atverčiami butelių kamščiai; Nuplėšiami butelių kamščiai; Užsukami butelių kamščiai; Užspaudžiami butelių kamščiai
zh-TW: 居家和庭園 > 廚房與餐廳 > 吧檯用具 > 瓶蓋: 冠形瓶蓋; 翻蓋瓶蓋; 壓蓋瓶蓋; 旋入式瓶蓋; 掀蓋瓶瓶蓋
de: Heim & Garten > Küche & Esszimmer > Bar-Utensilien > Flaschenverschlüsse: Kronkorkenverschlüsse; Flip-Flop-Verschlüsse; Drehkronkorken; Aufschraubbare Verschlüsse; Bügelverschlüsse
sk-SK: Dom a záhrada > Kuchyňa a jedáleň > Pomôcky na prípravu miešaných nápojov > Uzávery fliaš: Korunkové uzávery fliaš; Flip-top uzávery fliaš; Pákové uzávery fliaš; Skrutkovacie uzávery fliaš; Strmeňové uzávery fliaš
bg-BG: Дом и градина > Кухня и трапезария > Оборудване за барове > Капачки за бутилки: Капачки за бира; Отваряеми капачки за бутилки; Капачки за бутилки с ръчно отваряне; Завинтващи се капачки за бутилки; Въртящи се капачки за бутилки
zh-CN: 家居与园艺 > 厨房/餐厅 > 酒吧酒具 > 瓶盖: 皇冠式瓶盖; 翻盖式瓶盖; 撬开式瓶盖; 螺口式瓶盖; 螺旋式瓶盖
en: Home & Garden > Kitchen & Dining > Barware > Bottle Caps: Crown Bottle Caps; Flip-Top Bottle Caps; Pry-Off Bottle Caps; Screw-On Bottle Caps; Swing-Top Bottle Caps
ro-RO: Casă și grădină > Bucătărie și sufragerie > Articole de bar > Capace pentru sticle: Capace metalice pentru sticle; Capace pentru sticle cu deschidere prin ridicare; Capace metalice tip capsă; Capace cu filet; Dopuri cu sârmă pentru sticle
da: Hjem og have > Køkken og spisestue > Barudstyr > Flaskekapsler: Flaskekapsler med krone; Flaskekapsler med knaplåg; Flaskekapsler af metal; Flaskekapsler med skruelåg; Flaskekapsler med drejelåg
pl: Dom i ogród > Kuchnia i jadalnia > Naczynia barowe > Nakrętki i kapsle na butelki: Kapsle koronowe; Zakrętki do butelek flip-top; Kapsle do butelek; Zakrętki do butelek; Zamknięcia kabłąkowe do butelek
sl-SI: Dom in vrt > Kuhinja in jedilnica > Barska oprema > Zamaški za steklenice: Kronski zamaški za steklenice; Zamaški za steklenice z nagibom; Kovinski zamaški za steklenice; Zamaški za steklenice z navojem; Zamaški za steklenice z vrtljivim pokrovom
it: Casa e giardino > Cucina e pranzo > Materiale da bar > Cappucci per bottiglie: Tappi di bottiglia a corona; Tappi di bottiglia flip-top; Tappi di bottiglia staccabili; Tappi di bottiglia a vite; Tappi di bottiglia con chiusura oscillante